# 期末应交税费如果为负数，报表应如何填列？

提问人：xiayuxin 时间：2021-09-28 16:43:56
期末科目余额表受城市建设税、教育费附加等其他非增值税税种影响从而导致应交税费一级科目为负，报表列示时，如何填列？是直接按科目余额表填列，还是需要重分类？重分类的话，如何重分类？

回答人：chenyiwei
如果确定某些税种的负数余额代表了预缴或多交的税款，后续可申请退回或者抵顶以后年度应纳税款的，则针对这些税种明细科目的借方余额应重分类到“其他流动资产”或者“其他非流动资产”列报。